【裁判字號】    98,易,85
【裁判日期】    980202
【裁判案由】    竊盜
【裁判全文】
臺灣彰化地方法院刑事判決                98年度易字第85號
公  訴  人  臺灣彰化地方法院檢察署檢察官
被      告  丙○○
                    （現於臺灣彰化監獄執行中）
            乙○○
上列被告等因竊盜案件，經檢察官提起公訴（九十七年度偵字第
一一一０一號），本院判決如下：
    主  文
丙○○、乙○○共同竊盜，各處拘役參拾日，如易科罰金，均以
新台幣壹仟元折算壹日。
    事  實
一、丙○○前於民國九十七年六月二十四日，因竊盜案件，經台
    灣高等法院台中分院以九十七年度上易字第八二二號判決判
    處應執行有期徒刑七月確定，甫於同年十月九日入監執行；
    乙○○則於九十七年六月二日，因持有第二級毒品案件，經
    本院以九十七年度彰簡字第五八七號判決判處有期徒刑三月
    確定，於九十七年八月四日入監執行後，甫於同年十一月三
    日執行完畢（均不構成累犯）。詎二人猶不知警惕，共同基
    於意圖為自己不法所有之竊盜犯意聯絡，於九十七年七月二
    十九日十一時許，由乙○○騎乘其父親張阿服所有、車牌號
    碼ＫＧＺ－三八八號重型機車搭載丙○○，至甲○○管理（
    原所有人為林高壽，業已死亡）、位於彰化縣福興鄉○○村
    ○○路○段與萬豐巷口之廢棄豬舍後，再以乙○○在外把風
    ，丙○○入內行竊之方式，共同徒手竊取林高壽所有之鐵線
    一批（重約六十公斤），得手後共同搬至前開機車踏板上，
    隨即由乙○○騎乘前開機車搭載丙○○，載往彰化縣福興鄉
    附近，變賣予不明之流動資源回收商，換得現金新台幣（下
    同）八百元，所得款項平分花用。嗣於九十七年八月十一日
    二十時許，丙○○行經彰化縣福興鄉○○路時為警盤查，於
    未被有偵查犯罪職權之機關或公務員發覺前，主動向員警供
    述其涉有前揭竊盜犯行，因而獲悉上情。
二、案經彰化縣警察局鹿港分局報請台灣彰化地方法院檢察署檢
    察官偵查起訴。
    理  由
一、按被告以外之人於偵查中向檢察官所為之陳述，除顯有不可
    信之情況者外，得為證據；被告以外之人於審判外之陳述，
    雖不符刑事訴訟法第一百五十九條之一至第一百五十九條之
    四之規定，而經當事人於審判程序同意作為證據，法院審酌
    該言詞陳述或書面陳述作成時之情況，認為適當者，亦得為
    證據。當事人、代理人或辯護人於法院調查證據時，知有第
    一百五十九條第一項不得為證據之情形，而未於言詞辯論終
    結前聲明異議者，視為有前項之同意，刑事訴訟法第一百五
    十九條之一第二項、第一百五十九條之五分別定有明文。查
    證人甲○○及被告丙○○於警詢中之證述，雖係被告乙○○
    以外之人於審判外之陳述，然因被告乙○○未於言詞辯論終
    結前聲明異議，本院復衡以上開供述證據作成時之情況，均
    出自證人之自由陳述，當具有證據能力；又證人甲○○、被
    告丙○○於偵查中之證述，均經具結，且本院審酌該等言詞
    陳述均係出於證人自由意識下所為之陳述，並無顯有不可信
    之情況，依法亦有證據能力。
二、訊據被告丙○○對其於上開時、地，徒手竊取證人甲○○所
    管理之廢棄豬舍內之鐵線一批乙情坦承不諱，惟陳稱被告乙○○並未與其共同前往，上開竊盜犯行，係伊一人所為云云
    ；另訊之被告乙○○，則矢口否認曾參與上揭竊盜犯行，辯
    稱：被告丙○○向伊借機車，遲未歸還，伊即另向他人借機
    車去尋找丙○○，找到時，丙○○仁已在門口，伊並未把風
    云云。經查：（一）被告丙○○與乙○○共同於九十七年七
    月二十九日十一時許，由被告乙○○騎乘車牌號碼ＫＧＺ－
    三八八號重型機車搭載被告丙○○，前往至甲○○管理、位
    於彰化縣福興鄉○○村○○路○段與萬豐巷口之廢棄豬舍，
    徒手竊取林高壽所有之鐵線一批（重約六十公斤），得手後
    再載往彰化縣福興鄉附近，變賣予不明之流動資源回收商，
    換得現金八百元，所得款項平分花用等情，業據被告丙○○
    於警詢中供述明確，而甲○○所管理之上開豬舍，確曾遭竊
    乙節，亦經證人甲○○於警詢及偵查中證述無誤，且被告乙○○於偵查中亦坦認被告丙○○行竊時伊在現場，在被告丙○○身旁，並為認罪之表示。（二）次查，證人甲○○所管
    理之上開豬舍，於失竊後，並未曾向警察機關報案，是員警
    於九十七年八月十一日二十時許，在彰化縣福興鄉○○路對
    被告丙○○盤查時，尚不知上揭竊盜情事，遑論有何人參與
    ，乃被告丙○○主動坦承後，員警始知始末。且被告丙○○
    既係向員警主動坦承犯行，與被告乙○○間復無任何仇隙，
    其當無編撰案情及誣陷被告乙○○之動機，是被告丙○○當
    日於警詢中之供述，堪認為屬實情，而可採信。（三）至被
    告丙○○隨後於偵查中雖證稱：伊係行竊前一天向被告乙○○借機車，乙○○並未一起去竊盜現場云云，於本院審理中
    證稱：伊係在行竊當天中午向被告乙○○借機車，下午歸還
    ，期間乙○○並未去找他，且竊取鐵線時並無其他人在現場
    云云，被告丙○○證述向被告乙○○借機車之時間先後證述
    已有不符。且觀被告乙○○於偵查中即已供承：伊於九十七
    年七月二十九日十一時許，曾騎乘機車載被告丙○○前往上
    開豬舍，到達後，伊在外面等候等語，於本院審理時具結證
    稱：伊於當天下午一時許借機車給被告丙○○，在歸還前，
    伊有外出找被告丙○○，後在番花路豬舍看到機車，被告丙○○就叫伊在路旁等候云云，姑不論被告乙○○先後之供述
    顯有齟齬之處（偵查中稱係伊載被告丙○○前往豬舍，於本
    院審理時時卻稱與被告丙○○先後分騎不同機車前往），惟
    其始終陳稱曾到豬舍現場，核與被告丙○○前揭證詞相悖，
    是被告丙○○於偵查中及本院審理時證稱被告乙○○並未前
    往云云，顯係為迴護被告乙○○之詞，自不足憑採。從而，
    本件事證明確，被告二人之犯行，洵堪認定。
三、核被告二人所為，均係犯刑法第三百二十條第一項之竊盜罪
    。被告二人間，有犯意之聯絡與行為之分擔，均為共同正犯
    。又本件竊盜犯行，係被告丙○○於未被有偵查犯罪職權之
    機關或公務員發覺前，即主動向員警陳明該犯罪事實，自首
    而接受裁判，有被告丙○○警詢筆錄可按，核與自首之要件
    相當，併依刑法第六十二條前段規定減輕其刑。爰審酌被告
    等前均有竊盜前科（未構成累犯），素行非佳，有臺灣高等
    法院被告前案紀錄表在卷可憑，及其等犯罪之動機、手段、
    竊盜所得財物之價值不高，獲取不法利益有限，暨考量被告
    乙○○犯後未能坦承犯行，而被告丙○○則係為迴護被告乙○○，先後供述不實，態度均非良好等一切情狀，各量處如
    主文所示之刑，並諭知易科罰金之折算標準。
據上論斷，應依刑事訴訟法第二百九十九條第一項前段，刑法第
二十八條、第三百二十條第一項、第六十二條前段、第四十一條
第一項前段，刑法施行法第一條之一，判決如主文。
本案經檢察官鄭少到庭執行職務。
中    華    民    國    98    年    2     月    2     日
                          刑事第六庭  法官  王義閔
以上正本證明與原本無異。
如不服本判決應於收受送達後10日內向本院提出上訴書狀，並應
敘述具體理由；其未敘述上訴理由者，應於上訴期間屆滿後20日
內向本院補提理由書 (均須按他造當事人之人數附繕本)「切勿
逕送上級法院」。
告訴人或被害人對於判決如有不服具備理由請求檢察官上訴者，
其上訴期間之計算係以檢察官收受判決正本之日期為準。
中    華    民    國    98    年    2     月    2     日
                                    書記官  黃幼華
附錄本案論罪科刑法條全文：
中華民國刑法第320條（普通竊盜罪、竊佔罪）
意圖為自己或第三人不法之所有，而竊取他人之動產者，為竊盜
罪，處 5 年以下有期徒刑、拘役或 5 百元以下罰金。
意圖為自己或第三人不法之利益，而竊佔他人之不動產者，依前
項之規定處斷。
前二項之未遂犯罰之。


司法院資訊處製作；財團法人民間司法改革基金會備份。
